臺灣高等法院刑事裁定
110年度聲字第2438號
聲  請  人  臺灣高等檢察署檢察官
受  刑  人  劉姿伶（原名劉菁菁）




上列聲請人因受刑人數罪併罰有二裁判以上，聲請定其應執行之
刑（110年度執聲字第1046號），本院裁定如下：
    主  文
劉姿伶犯如附表所示各罪所處之刑，應執行有期徒刑柒年拾月。
    理  由
一、聲請意旨略以：受刑人劉姿伶因違反毒品危害防制條例等數
    罪，先後經判決確定如附表，應依刑法50條第1項第1款、第
    2項、第53條、第51條第5款規定，定其應執行之刑，爰依刑
    事訴訟法第477條第1項聲請裁定等語。
二、按裁判確定前犯數罪者，併合處罰之。但有下列情形之一者
    ，不在此限：一、得易科罰金之罪與不得易科罰金之罪。二
    、得易科罰金之罪與不得易服社會勞動之罪。三、得易服社
    會勞動之罪與不得易科罰金之罪。四、得易服社會勞動之罪
    與不得易服社會勞動之罪。前項但書情形，受刑人請求檢察
    官聲請定應執行刑者，依第51條規定定之；數罪併罰，有二
    裁判以上者，依刑法第51條之規定，定其應執行之刑；又宣
    告多數有期徒刑者，於各刑中之最長期以上，各刑合併之刑
    期以下，定其刑期。但不得逾30年，刑法第50條、第53條及
    第51條第5款分別定有明文。次按刑事訴訟法第370條第2項
    、第3項，已針對第二審上訴案件之定應執行之刑，明定有
    不利益變更禁止原則之適用；而分屬不同案件之數罪併罰，
    倘一裁判宣告數罪之刑，曾經定其執行刑，再與其他裁判宣
    告之刑定其執行刑時，在法理上亦應同受此原則之拘束（最
    高法院103年度第14次刑事庭會議決議意旨參照）。再按數
    罪併罰中之一罪，依刑法規定得易科罰金，若因與不得易科
    罰金之他罪合併處罰結果而不得易科罰金時，原可易科罰金
    部分所處之刑，自亦無庸為易科折算標準之記載（司法院釋
    字第144號解釋意旨參照）。
三、經查：本件受刑人劉姿伶因違反毒品危害防制條例等數罪，
    先後經判決確定如附表所示之刑（附表編號8部分，聲請書
    犯罪日期欄原記載「107年10月31日」應更正為「107年10月
    31日下午3時57分為警採尿時回溯96小時內某不詳時間」）
    ，有上開各罪刑事判決及本院被告前案紀錄表各1份在卷可
    憑。上開各罪均係在附表編號1所示之罪判決確定前所犯，
    且本院為犯罪事實最後判決之法院。其中附表編號1、8所示
    之罪，係處得易科罰金之刑，附表編號2至7所示之罪，係處
    不得易科罰金之刑，合於刑法第50條第1項但書第1款之情形
    ，依刑法第50條第2項規定，須經受刑人請求檢察官聲請定
    其應執行刑，始得依刑法第51條規定定之。本件受刑人業已
    請求檢察官就附表所示之罪，聲請合併定應執行刑，此有臺
    灣臺北地方檢察署依102年1月23日修正之刑法第50條調查受
    刑人是否聲請定應執行刑調查表影本1份在卷可稽，是本件
    聲請人聲請定應執行刑，本院審核認為正當。
四、爰參酌附表所示各罪宣告刑總和上限、各刑中最長期，及附
    表編號3至7所示之罪，曾經本院108年度上訴字第2961號判
    決定應執行有期徒刑6年10月確定，並審酌受刑人所犯如附
    表所示8罪均為違反毒品危害防制條例之犯罪，且上開8罪犯
    罪時間均在107年9月間至108年3月間，犯罪時間尚屬密切，
    暨其所犯之不法內涵及侵害法益程度等情，並考量各罪彼此
    間之關聯性、責任非難重複程度較高、數罪所反映受刑人之
    人格特性、對受刑人施以矯正之必要性等，就其所犯附表所
    示各罪為整體非難，定如主文所示之應執行刑。又受刑人所
    犯附表編號1、8所示之罪雖係處得易科罰金之刑，然因與附
    表編號2至7所示之罪判處不得易科罰金之刑合併定其應執行
    刑，自亦無庸為易科罰金折算標準之記載，附此敘明。
據上論斷，應依刑事訴訟法第477條第1項，刑法第50條第2項、
第53條、第51條第5款，裁定如主文。
中　　華　　民　　國　　110 　年　　6 　　月　　11　　日
　　　　　　        刑事第七庭  審判長法　官  孫惠琳
　　　　　　　　　　　　　　　　　　  法　官  張育彰　　
　　　　　　　　　　　　　　　　　　  法　官  王惟琪
以上正本證明與原本無異。
如不服本裁定，應於收受送達後五日內向本院提出抗告狀。
                                      書記官  陳怡君
中　　華　　民　　國　　110 　年　　6 　　月　　11　　日
附表：
編號  1 2 3 罪名  毒品危害防制條例 毒品危害防制條例 毒品危害防制條例 宣告刑  有期徒刑4月 有期徒刑8月 有期徒刑3年8月 犯罪日期  108年3月16日 108年3月16日 107年9月21日 偵查(自訴)機關年度案號  新北地檢108年度毒偵字第1823號 新北地檢108年度毒偵字第1823號 臺北地檢107年度偵字第26265、26567號、107年度毒偵字第4814、4815號、108年度偵字第5359、5360、5361、5362號  最後事實審 法院 新北地院 新北地院 本院  案號 108年度審訴字第1042號 108年度審訴字第1042號 108年度上訴字第2961號  判決日期 108年8月8日 108年8月8日 108年11月19日  確定 判決 法院 新北地院 新北地院 最高法院  案號 108年度審訴字第1042號 108年度審訴字第1042號 109年度台上字第4225號  判決 確定日期 108年9月17日 108年9月17日 109年9月24日 是否得為易科罰金之案件  是 否 否 備註  新北地檢108年度執字第14251號 新北地檢108年度執字第14251號 臺北地檢109年度執字第6031號     編號3至7經定應執行有期徒刑6年10月 

編號  4 5 6 罪名  毒品危害防制條例 毒品危害防制條例 毒品危害防制條例 宣告刑  有期徒刑3年8月 有期徒刑3年8月 有期徒刑3年8月 犯罪日期  107年9月22日 107年9月19日 107年9月17日 偵查(自訴)機關年度案號  臺北地檢107年度偵字第26265、26567號、107年度毒偵字第4814、4815號、108年度偵字第5359、5360、5361、5362號 臺北地檢107年度偵字第26265、26567號、107年度毒偵字第4814、4815號、108年度偵字第5359、5360、5361、5362號 臺北地檢107年度偵字第26265、26567號、107年度毒偵字第4814、4815號、108年度偵字第5359、5360、5361、5362號  最後事實審 法院 本院 本院 本院  案號 108年度上訴字第2961號 108年度上訴字第2961號 108年度上訴字第2961號  判決日期 108年11月19日 108年11月19日 108年11月19日  確定 判決 法院 最高法院 最高法院 最高法院  案號 109年度台上字第4225號 109年度台上字第4225號 109年度台上字第4225號  判決 確定日期 109年9月24日 109年9月24日 109年9月24日 是否得為易科罰金之案件  否 否 否 備註  臺北地檢109年度執字第6031號 臺北地檢109年度執字第6031號 臺北地檢109年度執字第6031號   編號3至7經定應執行有期徒刑6年10月   

編號  7 8 (以下空白) 罪名  毒品危害防制條例 毒品危害防制條例  宣告刑  有期徒刑9月 有期徒刑5月  犯罪日期  107年10月31日 107年10月31日下午3時57分為警採尿時回溯96小時內某不詳時間  偵查(自訴)機關年度案號  臺北地檢107年度偵字第26265、26567號、107年度毒偵字第4814、4815號、108年度偵字第5359、5360、5361、5362號 臺北地檢107年度偵字第26265、26567號、107年度毒偵字第4814、4815號、108年度偵字第5359、5360、5361、5362號   最後事實審 法院 本院 本院   案號 108年度上訴字第2961號 108年度上訴字第2961號   判決日期 108年11月19日 108年11月19日   確定 判決 法院 最高法院 本院   案號 109年度台上字第4225號 108年度上訴字第2961號   判決 確定日期 109年9月24日 108年11月19日  是否得為易科罰金之案件  否 是  備註  臺北地檢109年度執字第6031號 臺北地檢109年度執字第6032號    編號3至7經定應執行有期徒刑6年10月